ACORDAO-COMPLETO-2438789

ACÓRDÃO DE RELAÇÃO

ACÓRDÃO DE RELAÇÃO 2982/2020 ATA 43/2020 - PLENÁRIO

Acórdão 2982/2020-TCU-Plenário
VISTA a representação apresentada pela empresa Link Card Administradora de Benefícios Eireli, com pedido de medida cautelar, acerca de possíveis irregularidades no Pregão Presencial 107/2019, conduzido pela Serviço Social do Comércio - Administração Regional do Amazonas (Sesc/AM) com vistas à contratação de empresa para prestação de serviços de implantação e operação de sistema informatizado para gestão de frota de veículos.
Considerando que a representante questionou, em suma, os seguintes indícios de irregularidades:
a) falta de exigência de apresentação do balanço patrimonial e dos índices contábeis dos licitantes como requisito de habilitação;
b) ausência de previsão editalícia de atualização monetária em caso de atraso no pagamento;
c) proibição de proposta com taxa de administração zero ou negativa; e
d) exigência de comprovação de rede credenciada na fase de habilitação, e não no momento de contratação;
considerando que cabe ratificar o conhecimento da representação, uma vez que foram atendidos os requisitos de admissibilidade;
considerando que, na instrução inicial, a Secretaria de Controle Externo de Aquisições Logísticas (Selog) descaracterizou o indício de irregularidade indicado na alínea "a", haja vista a inexistência de previsão, no Regulamento de Licitações e Contratos do Sesc, de obrigatoriedade de apresentação, como requisito de habilitação, do balanço patrimonial e dos índices contábeis;
considerando que, por outro lado, a unidade técnica mostrou ser necessário obter esclarecimentos sobre a utilização do pregão na forma presencial, em detrimento da forma eletrônica;
considerando que, após a oitiva prévia do Sesc/AM, foi comprovado que a unidade jurisdicionada acolheu impugnação ao edital formulada pela ora representante, com a aceitação de taxa de administração zero ou negativa (alínea "c") e alteração da cláusula que exigia a comprovação da rede credenciada na fase de habilitação (alínea "d") ;
considerando que, quanto ao uso de pregão presencial, a Selog defendeu, ao final, a desnecessidade de adoção de providência sobre o ponto, porquanto a utilização dessa forma constitui, nos termos do Regulamento de Licitações e Contratos do Sesc, prerrogativa da unidade, e a ocorrência, por si só, não constitui irregularidade;
considerando que a falha referente à ausência de previsão no ato convocatório de atualização monetária na hipótese de atraso no pagamento (alínea "b") restou comprovada, mas, no documento à peça 21, p. 2, a unidade jurisdicionada respondeu à referida impugnação ao edital com a informação de que não haveria estabelecimento de cobrança de multa e juros em caso de atrasos porque o Sesc "trabalha com dotação orçamentária específica, não havendo risco de inadimplemento"; e
considerando que, em razão disso, é suficiente a realização da ciência sugerida pela unidade técnica;
os ministros do Tribunal de Contas da União, reunidos em sessão de Plenário, ACORDAM, por unanimidade, de acordo com o parecer emitido nos autos e com fundamento nos arts. 169, inciso III, 235 e 237, inciso VII e parágrafo único, 276, § 6º, do Regimento Interno, c/c o art. 113, § 1º, da Lei 8.666/1993, e no art. 9º, inciso I, da Resolução - TCU 315/2020, em:
conhecer desta representação;
indeferir o pedido de adoção de medida cautelar;
considerar, no mérito, a representação parcialmente procedente;
d) efetuar a ciência constante do subitem 1.8.1, a seguir;
e)  dar ciência desta deliberação à representante e à unidade jurisdicionada; e
f) arquivar o presente processo.
1. Processo TC-Processo 029.516/2020-0 (REPRESENTAÇÃO) 
	1.1. Classe VII.
	1.2. Unidade: Serviço Social do Comércio - Administração Regional no Amazonas.
	1.3. Representante: Link Card Administradora de Benefícios Eireli (CNPJ 12.039.966/0001-11) .
	1.4. Relatora: ministra Ana Arraes.
	1.5. Representante do Ministério Público: não atuou.
	1.6. Unidade Técnica: Secretaria de Controle Externo de Aquisições Logísticas - Selog.
	1.7. Representação legal: 
	1.7.1. Carlos Abener de Oliveira Rodrigues (OAB/AM 642) e outro representando a unidade jurisdicionada (peças 17-18) ; 
	1.7.2. Felipe Fagundes Souza (OAB/SP 380.278) e Henrique José da Silva (OAB/SP 376.668) e outro representando a empresa Link Card Administradora de Beneficios Eireli (peças 1, p. 14, e 8) . 
	1.8. Determinações/Recomendações/Orientações: 
	1.8.1. dar ciência ao Serviço Social do Comércio - Administração Regional no Amazonas, para que sejam adotadas medidas internas com vistas à prevenção de situação semelhante, sobre a constatação de ausência de previsão no edital do Pregão Presencial 107/2019 de atualização monetária em caso de atraso no pagamento a cargo da unidade, o que sujeita a administração, desnecessariamente, a questionamentos administrativos e judiciais, em desacordo com a jurisprudência deste Tribunal, a exemplo do Acórdão 2783/2019-TCU-Plenário, de relatoria do ministro Raimundo Carreiro.

Link Card Administradora de Benefícios Eireli (CNPJ 12.039.966/0001-11).

ANA ARRAES

Não atuou.

REPRESENTAÇÃO (REPR)